【裁判字號】    89,上訴,19
【裁判日期】    891005
【裁判案由】    傷害致死
【裁判全文】
臺灣高等法院臺南分院刑事判決            八十九年度上訴字第一九號 Ｇ
      上  訴  人  臺灣雲林地方法院檢察署檢察官
      上  訴  人
      即  被  告  乙  ○  ○
      選任辯護人  洪  梅  芬  律師
      被      告  丁  ○  ○
      選任辯護人  簡  承  佑  律師
右上訴人因被告傷害致死案件，不服臺灣雲林地方法院八十八年度訴字第二二０號中
華民國八十八年十一月九日第一審判決（起訴案號：臺灣雲林地方法院檢察署八十七
年度偵字第五四三九號），提起上訴，本院判決如左：
      主      文
上訴駁回。
      事      實
一、丁○○與乙○○均係在雲林縣土庫鎮馬光國小對面夜市場擺設賓果遊戲機之攤販
    ，屬同行生意，二人之攤位相距約三十公尺。民國八十七年十一月四日晚間十一
    時三十分許，丁○○之客人蘇榮輝在其攤位打玩賓果機積欠新臺幣（下同）五百
    元未付即離去，轉至乙○○之攤位把玩，丁○○不滿，到乙○○之攤位，找蘇榮
    輝質問，將蘇榮輝從座位上拉倒，被乙○○父李銀水勸阻，乙○○即質問為何到
    這裡打人，並揚言「有什麼恩怨就對著我」，雙方因而發生口角，乙○○夥同在
    場之不知名之成年親屬四、五名（未據起訴），共同基於普通傷害丁○○之犯意
    聯絡，或持鐵管，或空手，共同毆打丁○○。丁○○亦基於普通傷害之犯意奪取
    對方之椅子，與乙○○等人互毆，於混亂互毆後，丁○○受有臉部多處挫擦傷（
    各一公分Ⅹ一公分、四公分Ⅹ○．五公分、○．二公分Ⅹ○．五公分、○．三公
    分Ⅹ○．一公分、二公分Ⅹ○．五公分Ⅹ一公分）、胸部挫擦傷（○．五公分Ⅹ
    ○．五公分）、腹部挫擦傷（各三公分Ⅹ○．一公分、二公分Ⅹ○．一公分）、
    左上肢挫擦傷（各六公分Ⅹ○．五公分、三公分Ⅹ○．五公分）等傷害。乙○○
    則受有右肩擦傷（四公分Ⅹ四公分）、雙上肢多處擦傷、瘀腫（八公分Ⅹ一公分
    、四公分Ⅹ四公分、二公分Ⅹ二公分、六公分Ⅹ五公分、八公分Ⅹ四公分、四公
    分Ⅹ四公分）、左手有咬痕（三公分Ⅹ三公分）及流鼻血之傷害。乙○○之母甲○○○受有頭部瘀傷（○．三公分Ⅹ○．三公分）、右腕瘀傷（三公分Ⅹ二公分
    ）之傷害。嗣於同晚十一時五十分許，因附近民眾報警至現場，雙方始停止互毆
    ，並於乙○○之攤位內查扣不明所有人之鐵管一支。
二、案經甲○○○、乙○○及丁○○等分別訴由台灣雲林地方法院檢察署檢察官偵查
    起訴。
      理      由
一、訊據被告丁○○固不否認於上開時地與乙○○等人互毆並毆傷乙○○，惟否認毆
    傷甲○○○，辯稱：當晚因蘇榮輝在伊擺設之攤位玩賓果遊戲而消費五百元未付
    ，竟又跑去被告乙○○攤位玩，伊係去乙○○攤位找蘇榮輝理論，並將蘇榮輝拉
    倒在地，李銀水與被告乙○○跑出來雙方因而衝突，伊即遭被告乙○○夥同在場
    親友四、五人持鐵管、椅子或空手圍毆，伊當晚僅去被告乙○○攤位一次，沒有
    打甲○○○，亦未打李銀水，甲○○○的傷如何來的伊不知道等語。被告乙○○
    則矢口否認有何傷害丁○○之犯行，辯稱：丁○○夥同十多人來打伊，伊無力打
    被告丁○○，不知被告丁○○的傷如何來的，可能係被告丁○○他們自己的人打
    傷的云云。
二、查被告丁○○如何於上開時地，因不滿顧客蘇榮輝在其攤位消費五百元未付，又
    到被告乙○○攤位消費，而前往理論，拉扯蘇榮輝倒地，引起乙○○不滿，二人
    發生爭吵，進而互毆，而乙○○在場之親友數名亦加入毆打丁○○，致丁○○、
    乙○○、甲○○○等受有事實欄所示傷害等情，業據被告丁○○、乙○○及告訴
    人甲○○○等於警訊及偵審中相互指述歷歷，並有丁○○、乙○○、甲○○○受
    傷之診斷證明書各一件附卷資為佐證。被告丁○○亦坦承傷害乙○○。至被告丁○○以椅子毆打告訴人甲○○○，致告訴人甲○○○受有如事實欄所示之傷害一
    節，亦據告訴人甲○○○指述綦詳，核與證人戊○○證述：被告丁○○拿椅子打
    甲○○○等情相符，並有驗傷單一紙在卷足憑，是丁○○傷害乙○○、甲○○○
    之犯行洵堪認定。
三、另被告乙○○毆打被告丁○○成傷，除丁○○之指述及提出診斷證明書為證，業
    如前述外，又觀被告丁○○受有臉部多處挫擦傷（各一公分Ⅹ一公分、四公分Ⅹ
    ○．五公分、○．二公分Ⅹ○．五公分、○．三公分Ⅹ○．一公分、二公分Ⅹ○
    ．五公分Ⅹ一公分）、胸挫擦傷（○．五公分Ⅹ○．五公分）、腹部挫擦傷（各
    三公分Ⅹ○．一公分、二公分Ⅹ○．一公分）、左上肢挫擦傷（各六公分Ⅹ○．
    五公分、三公分Ⅹ○．五公分）等傷害，並於當晚即住院治療，且於八十七年十
    一月六日再度住院四天，有診斷書三紙附卷可按，其全身性受傷，且傷勢相當嚴
    重。被告乙○○既承認案發當時與被告丁○○發生衝突而受傷，而從被告丁○○
    與被告乙○○衝突後隨即住院治療等情相互觀之，其衝突與被告丁○○受傷間，
    客觀上具有緊密關聯性，亦即丁○○之受傷應是與被告乙○○等人互毆所致，且
    以丁○○受有全身性傷害及傷勢之嚴重，印證被告丁○○所指控被告乙○○一方
    有四、五人共同毆打伊，當屬可信，故被告乙○○否認傷害被告丁○○云云，顯
    係事後卸責之詞，不足採信。再觀當晚在場之林國興僅受有右食指裂傷（一公分
    Ⅹ○．三公分）、背部二處瘀傷（各四公分Ⅹ一公分、四公分Ⅹ○．五公分）（
    未據告訴），被告乙○○受有右肩擦傷（四公分Ⅹ四公分）、雙上肢多處擦傷、
    瘀、腫（八公分Ⅹ一公分、四公分Ⅹ四公分、二公分Ⅹ二公分、六公分Ⅹ五公分
    、八公分Ⅹ四公分、四公分Ⅹ四公分）、左手有咬痕（三公分Ⅹ三公分）及流鼻
    血之傷害，甲○○○亦僅受有頭部瘀傷（○．三公分Ⅹ○．三公分）、右腕瘀傷
    （三公分Ⅹ二公分）之傷害，可知被告丁○○所受之傷均較被告乙○○等人之傷
    為重，苟如被告乙○○所稱係被告丁○○帶十幾人且均持有鋁棒等物至其攤位鬧
    事打人，則渠等所受之傷害，顯不可能僅如此而已，而丁○○亦不可能受如此嚴
    重之傷害。再依吾人經驗法則，苟遇他方多人一併攻擊時，恐寡不敵眾，必然全
    力反抗，而依當時情況混亂，被告丁○○自己一人以椅子打傷數人，尚非不可能
    之事，又當時被告乙○○攤位共有被告乙○○及親友四、五名等數人，是被告丁○○所受傷害顯係被告乙○○等人共同毆打所致，是被告乙○○所辯未毆打丁○○一節，顯係事後卸責之詞，要不足採，其共同傷害犯行，亦堪認定。
四、至被告乙○○迭於警偵訊、原審及本院審理中供述被告丁○○當晚第一次去係找
    蘇榮輝理論，第二次則帶十幾名青少年持鋁棒、鐵管去砸攤、打人，並舉証人陳
    明君、戊○○、蘇榮輝等人為証，惟訊據丁○○矢口否認，辯稱：伊被丁○○等
    人毆打，並未率十多人打丁○○等云云，經查：
    （一）被告乙○○於警訊中稱：「約二十三時左右，有一名客人被丁○○打至椅
          下後，我父親（指李銀水）就過去勸架，丁○○表示該名客人欠他五百元
          後就繼續打他，後我和我爸爸都有勸架，他（指丁○○）就說我不可以打
          嗎？不可以打是你說的嗎？給我記住，約半小時他老婆先到我的攤位後楊
          文生和一群少年仔隨後就到，後詢問我是不是不可以打人，我說小事情不
          必打人，然後他叫那群人開始衝、打，後他和那些人就動手打我們」、「
          他們手持鋁棒及鐵棒將我們打傷」等語（詳警卷第十二頁背面），於偵查
          中稱：「約十一時左右，丁○○過來就打該客人（指蘇榮輝），我父親看
          到出來阻止」、「（問：李銀水有無勸阻成功？）有，沒有再打」、「半
          個鐘頭他們夫妻就到了，旁邊有三、四個人，一來就打我，我父親有過來
          勸架」、「有人持鋁製棒球棍，有人徒手」等語（詳相驗卷第九頁、第十
          頁），嗣於原審審理中稱：「我因當時很多人在打，我只看到丁○○用拳
          頭打我父親的胸部」（詳原審卷第二十一頁）前後指訴均不一致。
    （二）證人陳明君於警訊中證稱：「當時我有在現場，那時我和丈夫戊○○在李
          銀水、乙○○父子所經營之賓果遊戲攤位玩賓果遊戲」、「之後不久楊文
          生就率四、五名年青人找乙○○理論，雙方交談沒幾句就引起衝突，此時
          丁○○等人憤而將乙○○攤位翻掉（之前丁○○這邊又來了四、五個年青
          人助威分持鐵條、鋁棒）約十餘人圍打乙○○，此時李銀水見狀就出面勸
          架，結果那些人不聽」等語，於原審審理中則證稱：「我約十點左右就在
          那裡，有好幾個打乙○○，丁○○就站前面，打一陣後，才來一台車（好
          像係藍色或綠色）車上有四、五人下車」、「柳劉金葉先到，丁○○過來
          ，過一會丁○○就說衝、打，他帶的人打幾下就到車上拿東西又再打」等
          語，所述亦不相符。
    （三）證人戊○○於警訊中證稱：「我大約在八十七年十一月四日二十二時許，
          在馬光夜市乙○○的攤位旁玩賓果遊戲，後來我看到有一中年男子到李學
          明的攤位打一個人（我不知其姓名），後來被打的人倒在地上，又踢一下
          ，乙○○的父親李銀水出來阻止」、「大約過了三、四十分鐘，有一中年
          女子先到乙○○的攤，後面跟著『文生仔』及三、四名年青人及一部小客
          車，車上有四名男子，後來不知何人把攤位掀掉，從自小客車上下來四男
          子，手持鐵棒，原本跟在『文生仔』的年青人也跑到車上拿鐵管，接著就
          打起來了，『文生仔』就大聲說『打死他』，接著一陣亂打」等語（詳偵
          查卷第二十八頁），於原審審理中證稱：「我在他（指乙○○）隔壁攤，
          離二公尺而已」、「約三、四十分鐘左右，我看到一台車子來了，丁○○
          第二次出現時，有很多人跟他來，就看到他們掀桌子，手上沒拿東西，他
          們就說打死他，他們到深色車上拿鋁棒、木棒、鐵棍．．．警車來時，那
          輛車子還在那裡」、「（問：你看到多少人在打架？）約有八、九人」等
          語（詳原審卷第十九頁）。
    （四）證人蘇榮輝於警訊及本院審理中證稱：大約二十二時許，就離開丁○○的
          攤位，隨即走到李銀水和乙○○的攤位，坐下來和李銀水聊天，沒多久楊
          文生從後面用拳頭偷打伊二下，伊隨即倒在地上，李銀水馬上攔住以防楊
          文生再打，丁○○離開伊就離開等情。證人林國興於原審審理中證稱：「
          那天約十點半左右，丁○○來打一個客人，他用拳頭正面打他鼻樑，李學
          明及他爸出來勸架，丁○○就說我不能打人嗎，是你說的，他就走了，我
          們繼續做生意，過一會他帶三個人來，說不可打人是你說的嗎，就叫他們
          說『衝』、『打』，有事我負責」等語。
    （五）經互核被告乙○○前後供述及證人等證述，李銀水出面勸阻後被告丁○○
          是否繼續打蘇榮輝、被告丁○○所帶領至被告乙○○攤位尋事之年青人究
          為十幾人或須八、九人或僅三、四人，當時被告丁○○所帶之人全部係一
          起開打或分二批先後開打、被告丁○○等人所用武器除鋁棒及鐵條外，是
          否還有木棒、及證人戊○○當時人究係在被告乙○○攤位或其隔壁攤位，
          均有出入，是渠等所述之情節，是否屬實，顯有可疑，尚難據為認定不利
          於被告丁○○之證據而遽予採信。
    （六）再據雲林縣警察局虎尾分局調查報告稱：「據被害人李銀水之子乙○○供
          稱刑案現場約有十餘人，共同持棍棒圍毆被害人李銀水致死，經本分局詳
          查月餘，該夜市攤販咸稱案發當時，因夜色昏暗，被害人情急下，誤以為
          圍觀群眾都是共犯，除前述之丁○○、柳劉金葉、黃秋聲等三人外，查無
          其他共犯」（附於偵查卷第三十五頁），經檢察官命令再查之結果，亦報
          稱：「經本分局員警前往案發地查訪附近攤販林榮華、楊智成、吳國榮均
          稱發生命案當晚，只有發生打架情事，另林榮華並稱並無人持鋁棒兇器，
          也沒有任何車輛進入現場」（附同卷第四十四頁），核與承辦之刑警李秋
          遠供証相符（詳本院卷第七十五頁），況警方移送之共犯柳劉金葉、黃秋
          聲經檢察官為不起訴處分確定，有不起訴處分書附卷足憑。故被告丁○○
          所辯並無其他共犯參與傷害乙○○等人，應堪採信。
五、查被告丁○○、乙○○傷害人之身體，核其所為，均係犯刑法第二百七十七條第
    一項之傷害罪。公訴人漏引論罪法條第二百七十七條第一項、容有未洽，併此
    明。被告乙○○與四、五名成年親友間共同毆打被告丁○○，渠等間有犯意之連
    絡及行為之分擔，為共同正犯。再被告丁○○以一傷害之犯意，同時打傷被告乙○○、告訴人甲○○○二人，在時間上不能分別行為之先後，故應論以想像競合
    犯，從一重論以一罪。檢察官對丁○○毆傷甲○○○部分雖漏未起訴，惟甲○○○既己提出告訴，且與己起訴部分有裁判上一罪之關係，本院自得併予判決。
六、原審調查結果，認被告丁○○、乙○○傷害罪証明確，適用刑法第二百七十七條
    第一項、第二十八條、第四十一條，罰金罰鍰提高標準條例第一條前段、第二條
    並分別審酌被告二人之素行，及本件犯罪係由被告丁○○所挑起、犯罪之手段、
    被告丁○○所受傷害程度較被告乙○○重、告訴人甲○○○受傷較輕，及被告等
    犯罪後之態度等一切情狀，量處丁○○有期徒刑陸月、乙○○有期徒刑伍月，並
    均諭知易科罰金均以參佰元折算壹日。認事用法俱無不合，量刑亦稱妥適，檢察
    官上訴意旨，認被告丁○○應犯傷害致死罪，原審竟僅依傷害罪，且僅處有期徒
    刑，並淮易科罰金，量刑太輕，為無理由（理由詳如後述）。被告乙○○上訴意
    旨否認犯罪，空言指摘原判決不當，並無可取，亦無理由，均應予駁回。又查被
    告丁○○當時去被告乙○○攤位，僅係找蘇榮輝理論，當時被告丁○○未帶任何
    棍棒，此為被告乙○○所不否認，且雙方因蘇榮輝之事發生爭執互毆之結果，顯
    非被告丁○○找蘇榮輝之目的，亦非其得預見，況扣案之鐵管一支係在乙○○攤
    位所查獲，是該鐵管應非被告丁○○所有，公訴人認係被告丁○○所有，顯有未
    洽。惟因該鐵管無法證明究屬何人所有，爰不宣告沒收。
七、另公訴意旨以案發後警員離去時，被告乙○○之父李銀水尚未見有何異狀，但對
    剛才丁○○之行為極表不滿，心情激動發脾氣，於當晚十二時許，突感不適而倒
    下，於送醫途中，因冠狀動脈硬化，心衰竭死亡，而認被告丁○○對於李銀水之
    死亡，涉有傷害致死罪嫌云云。惟按因犯罪致發生一定之結果，而有加重其刑之
    規定者，如行為人不能預見其發生者，不適用之，為刑法第十七條所明定。又刑
    法第二百七十七條第二項傷害致死罪，須具下列要件始該當：（一）須以輕傷害
    之意思而傷害人之身體或健康。（二）須發生死亡之結果。（三）須行為人對死
    亡之結果有預見可能性。經查：
    （一）公訴人指控被告丁○○涉嫌傷害致死罪嫌，不惟為被告丁○○所堅詞否認
          ，且就公訴人起訴被告丁○○涉嫌傷害致死之事實，僅表示死者李銀水不
          滿被告丁○○之行為，心情激動而發脾氣，事後感到不適，送醫急救，因
          冠狀動脈硬化，心衰竭死亡，並未就被告丁○○如何對李銀水著手實施傷
          害行為及如何之行為致李銀水死亡，與丁○○對於李銀水之死亡有預見可
          能性為任何敘述，遽認為被告丁○○涉嫌傷害致死，已嫌率斷。
    （二）乙○○雖稱丁○○用拳頭打伊父親胸部、其母甲○○○亦稱丁○○打伊先
          生，使我先生受傷死亡。又證人陳明珠於警訊中證稱：紛亂中我有看見李
          銀水被打，另證人黃麗美於原審審理中證稱：因李銀水要維護乙○○，楊
          文生及一些他的兄弟有打李銀水等語。核與證人戊○○於警訊中證述：「
          我沒有看到任何人毆打李銀水（見偵卷第二十八頁背面）」，原審及本院
          審理中亦證稱：「我沒看到李銀水被打，只看乙○○及他媽被打」（詳原
          審卷第十九頁背面、本院卷第五十九頁），及証人丙○○所供：「現場沒
          有看到他（李銀水）被人打，是他們打架完後，李銀水很激動在現場發脾
          氣後約十二點多，倒地後送醫不治死亡」（詳警卷第十七頁）不相符合，
          即承辦本案刑警己○○於本院審理時亦結証稱：當天伊到現場時，雙方己
          沒有打架，李銀水亦未說被人打（詳本院卷第七十六頁）。故乙○○、李
          方燕說及證人陳明珠、黃麗美所述與證人戊○○、丙○○及承辦本案刑警
          己○○上開證詞不合，尚難遽予採信。
    （三）再李銀水之身體外觀，除左小腿前部有一小處挫擦傷外，並無任何致命之
          傷害，有相驗屍體證明書、驗斷書各一件、相驗照片十一幀附卷可徵。且
          李銀水之屍體，並經台灣雲林地方法院檢察署檢察官率同法醫進行解剖，
          發現李銀水心臟重量達六百八十公克，係正常人之兩倍重，呈擴大狀，並
          有鬆弛感，內含大量血液，切開面主動脈瓣膜上區明顯膽固醇沈著並鈣化
          ，乳頭肌腱索、冠狀動脈口及血管壁均呈類似變化，顯示李銀水係因冠狀
          動脈阻塞，併有動脈硬化，導致心衰竭死亡。此外，李銀水身體其他胸、
          腹、背、腰、臀四肢各處均無特殊發現或有任何重大、致命之新創傷。此
          有該署解剖記錄、解剖記錄、解剖筆錄、相驗屍體證明書、驗斷書各一件
          ，及相驗照片十一幀、解剖照片十九幀附卷足稽。而參與解剖之法醫蔡崇
          弘、張文賓亦結證：「他的死因應是心臟原因，外表看沒有打傷的痕跡，
          胸前的痕跡是急救的關係。因當時他兒子在旁邊，解剖開時，胸腔完整無
          出血，因心臟比較大，所以我們就詳細檢查心臟部分，打開後血管硬化滿
          嚴重，脂肪沈積，膽固醇過高的原因，重要是冠狀動脈阻塞，所以可能是
          激動血管收縮更容易塞住．．．所以我們跟他兒子解釋，他兒子一直強調
          他父親身體很好，但我們檢驗他應是心臟的問題，所以他那天可能是情緒
          太激動的原因」等語，故乙○○、告訴人甲○○○及證人黃麗美、陳明珠
          雖均稱丁○○等人以鐵棒毆打李銀水，如果屬實，依物理原理，苟人之身
          體遭受外力強力打擊，尤其以鐵管毆打時，縱身著厚重衣物，應會產生形
          態學上之變化，或有內出血之情形，而李銀水之屍體並未發現被毆打受傷
          之法醫學上之變化，足見並無受外力擊打之情形，可知告訴人甲○○○、
          乙○○及證人黃麗美、陳明珠等人所為供述顯然與事實不符，而不足採。
          是丁○○所辯未毆打李銀水一節尚屬可採。至原審函送法醫中心鑑定意見
          載為「心臟機能本來不佳，在受到打擊雖形態學上（肉眼）未見變化，但
          認為起訴書內所揭『因暴行引發心臟舊疾導致心衰竭，死者二者間具有相
          當因果關係』應可參考，因發生事故與死亡時間接近短促」，有法務部法
          醫研究所八十八年九月三十日以法醫所八八文理字第一三二○號函覆鑑定
      意見在卷可憑，因係以李銀水胸前曾遭拳擊所為之推測，惟李銀水未遭毆
          打一節業經認定如上，則前開鑑定意見所依憑之基礎既不存在，純屬推測
          之意見，無足為本案採證依據。
    （四）乙○○於本院審理時，又主張其父李銀水之胸部有瘀血、肩背部有血痕，
          是否急救所引起？肺部中等程度水腫、右肺上葉與肋膜沾連，與胸部受外
          力毆打有無關連？經查李銀水胸部並無瘀血，業經檢察官督同法醫師相驗
          無誤，即當晚急救之天主教若瑟醫院亦函稱：李銀水身體外表依病歷記載
          ，並無大體瘀血或血腫之現象（詳本院卷第一百三十三頁），至肺部中等
          程度水腫、右肺上葉與肋膜沾連與與胸部受外力毆打亦無因果關係，復經
          國立成功大學醫學院附設醫院函復在卷（附本院卷第一百五十二頁），故
          乙○○此部分之主張，尚屬無據。
    （五）縱認為李銀水因被告丁○○與其子乙○○互毆而緊張，引發心臟病而死亡
          ，惟被告丁○○辯稱伊不認識乙○○之父親，不知道他的健康情形，以前
          沒見過他。而乙○○亦供承與丁○○不很熟，只知有這個人，他的同居人
          事發前一天，曾與其父親聊天，平常不熟。被告丁○○與乙○○、李銀水
          既不熟識，則被告丁○○於李銀水之健康情形，尤其是否患有心臟方面疾
          病，當非其所能預見。且對於不熟識之人之健康情形，依常情不為他人所
          關心，從外觀之，亦難加以察覺。故被告丁○○所供不認識李銀水，不知
          他有心臟病應屬可信。是自不能期待被告丁○○對於李銀水嚴重患有心臟
          病，及李銀水個人情緒之激動而引發死亡之結果，有預見可能性，自難責
          令其對於李銀水之死負傷害致人於死罪責。
    （六）綜合以上事證，尚無足夠證據足以證明被告丁○○有故意傷害李銀水之行
          為，亦無對李銀水之死亡有預見可能性，自不能論以刑法第二百七十七條
          第二項之傷害致死罪責。惟此部分，公訴人認為與前揭傷害罪係一行為觸
          犯數罪名之想像競合犯之裁判上一罪關係，爰不另為無罪之諭知。
八、據上論斷，應依刑事訴訟法第三百六十八條，判決如主文。
本案經檢察官劉欽銘到庭執行職務。
中    華    民    國      八十九      年      十      月      五        日
                                  臺灣高等法院臺南分院刑事第六庭
                                      審判長法官  林    金    村
                                            法官  徐    宏    志
                                            法官  戴    勝    利
右正本證明與原本無異。
傷害致死部分如不服本判決，應於判決送達後十日內向本院提出上訴狀，其未敘述理
由者並應於提出上訴狀後十日內向本院補提理由書（應附繕本)。
傷害部分不得上訴。
                                      法院書記官  吳    銘    添
中    華    民    國      八十九      年      十      月      六        日
附錄本判決論罪科刑法條：
刑法第二百七十七條第一項：傷害人之身體或健康者，處三年以下有期徒刑、拘役或
                          一千元以下罰金。


司法院資訊處製作；財團法人民間司法改革基金會備份。
